【裁判字號】    98,簡上,38
【裁判日期】    980508
【裁判案由】    傷害
【裁判全文】
臺灣臺北地方法院刑事判決              98年度簡上字第38號
公  訴  人  臺灣臺北地方法院檢察署檢察官
上  訴  人
即  被  告  丙○○
選任辯護人  李岳洋律師
            林智育律師
            黃映智律師
上列上訴人即被告因傷害案件，不服本院民國九十七年十二月二
十五日九十七年度簡字第四九二０號第一審刑事簡易判決（聲請
簡易處刑案號：臺灣臺北地方法院檢察署九十七年度偵字第二五
０七一號）提起上訴，本院管轄之第二審合議庭判決如下：
    主  文
上訴駁回。
丙○○緩刑貳年，並應於緩刑期間內之民國九十八年八月十五日
、九十八年十一月十五日分別支付新臺幣貳萬元及壹萬元予被害
人甲○○。
    事  實
一、丙○○與乙○○原係夫妻關係，其於民國九十七年三月二十
    一日上午十時許與乙○○相約於台北市○○路與民生東路口
    見面時，因乙○○遲到約一小時之久，且車上載有甲○○，
    丙○○因早已懷疑甲○○與乙○○有染，即上前質問，並與
    乙○○、甲○○發生口角，丙○○一時氣憤，竟基於傷害之
    故意，徒手拉扯甲○○之頭髮，並毆打甲○○之頭部，致甲○○因而受有右上眼皮瘀血2乘0.5公分、左上臂紅腫1.5乘
    0.1公分、左手第二手指擦傷0.5乘0.1公分、左手第四手指
    紅腫0.5乘0.1公分及右膝蓋瘀血0.5乘0.5公分之傷害。
二、案經甲○○訴由臺灣士林地方法院檢察署檢察官呈請臺灣高
    等法院檢察署檢察長令轉臺灣臺北地方法院檢察署檢察官聲
    請簡易判決處刑。
    理  由
一、前揭犯罪事實，業據被告丙○○於本院審理時坦承不諱，核
    與證人即告訴人甲○○、乙○○於偵查中所證被告於案發當
    時確曾出手拉扯並毆打甲○○頭部等情相符，並有臺北市立
    聯合醫院仁愛院區驗傷診斷書一紙附卷可稽，足認被告自白
    核予事實相符，堪以採信。是本件事證明確，被告犯行洵堪
    認定，應予依法論科。
二、核被告所為，係犯刑法第二百七十七條第一項之普通傷害罪
    。原審以被告犯行明確，適用刑事訴訟法第四百四十九條第
    一項前段、第三項、第四百五十四條第二項，刑法第二百七
    十七條第一項、第四十一條第一項前段，刑法施行法第一條
    之一之規定，量處被告拘役十五日，如易科罰金，以新臺幣
    （下同）一千元折算一日，其認事用法均無違誤，並已充分
    審酌被告之品行、智識程度，被告係因懷疑告訴人與其夫有
    染，偶見告訴人坐於其夫車上，因而一時氣憤毆傷告訴人，
    及告訴人受傷程度等一切情狀，其量刑尚屬妥適。被告上訴
    意旨以：證人乙○○係早有意與其離婚，因而在偵查中為其
    不利之證詞，而其確有與告訴人和解意願，希望法院傳喚告
    訴人以達和解云云，指摘原判決不當，雖無理由，而應予駁
    回；惟查被告前未曾因故意犯罪受有期徒刑以上刑之宣告，
    此有卷附臺灣高等法院被告前案紀錄表一紙可按，其因一時
    衝動，短於思慮，偶罹刑典，經此罪刑之宣告後，當知所警
    惕，信無再犯之虞，被告復已於本院九十八年四月十五日當
    庭與告訴人以五萬元達成民事和解，除當庭給付告訴人二萬
    元和解金外，並同意分別於九十八年八月十五日、同年十一
    月十五日給付餘款二萬元、一萬元予告訴人，並作為其緩刑
    宣告之附帶條件，是本院認所宣告之刑以暫不執行為適當，
    爰併宣告緩刑二年，並於緩刑期間內之九十八年八月十五日
    、九十八年十一月十五日分別支付新臺幣貳萬元及一萬元予
    告訴人即被害人甲○○，以啟自新。
據上論斷，應依刑事訴訟法第四百五十五條之一第一項、第三
項、第三百六十八條，刑法第七十四條第一項第一款、第二項
第三款，判決如主文。
本案經檢察官李彥霖到庭執行職務。
中    華    民    國    98    年    5     月    8     日
                臺灣臺北地方法院刑事第十七庭
                        審判長法  官  劉煌基
                              法  官  賴淑美
                              法  官  劉秀君
上正本證明與原本無異。
不得上訴。
                              書記官  吳俊龍
中    華    民    國    98    年    5     月    8     日


司法院資訊處製作；財團法人民間司法改革基金會備份。
